臺灣基隆地方法院刑事判決　
111年度交訴字第13號
公  訴  人  臺灣基隆地方檢察署檢察官
被      告  鄭奇軒

                    戶籍：基隆市○○區○○路0號（基隆○○○○○○○○信義辦公室）

上列被告因過失致死案件，經檢察官提起公訴（111年度偵緝字
第9號），嗣被告於準備程序中就被訴事實為有罪之陳述，本院
合議庭裁定由受命法官獨任進行簡式審判程序，並判決如下：
    主      文
鄭奇軒無駕駛執照駕車因而犯過失致人於死罪，處有期徒刑10月
。
    事實及理由
一、本案之犯罪事實及證據，均引用起訴書之記載(如附件)，並
    增列「被告鄭奇軒於本院準備程序及審理時之自白」為證據
    。
二、論罪科刑：
　㈠被告未考領駕駛執照，仍受余盛發委託，於民國110年1月25
    日、110年1月26日接連駕駛余盛發名下之車號0000-00號自
    用小貨車前往基隆監理站辦理車身式樣變更登記及換發行車
    執照(110年度偵字第1102號卷第163至171頁)，嗣於110年1
    月26日中午12時許，自基隆監理站返回余盛發承包工程之基
    隆濟安宮途中，經由正信路右轉壽山路後，即在第一個彎道
    處，因超速及跨越分向限制線，見被害人李雪麗騎乘機車自
    對向車道行駛而來閃煞不及，直接撞上被害人騎乘之機車，
    致被害人彈飛至人行道後，因多處骨折休克死亡。是被告所
    為，係犯道路交通管理處罰條例第86條第1項、刑法第276條
    之無駕駛執照駕車因而犯過失致人於死罪，應依道路交通管
    理處罰條例第86條第1項規定加重其刑。又被告於肇事後停
    留在現場，向前往現場處理、尚不知肇事人身分之警察表明
    為肇事人，並接受調查，此有道路交通事故肇事人自首情形
    紀錄表可以證明，所為符合自首之要件，因而減省偵查機關
    追查肇事人之司法資源，爰依刑法第62條前段規定減輕其刑
    ，並先加後減之。
　㈡本院審酌被告未考領駕駛執照，駕駛經驗亦不足，仍貿然駕
    駛本案自用小貨車行駛來回行駛數公里路程，且未更加謹慎
    小心，反而超速、跨越分向限制線過彎，因而肇事導致被害
    人死亡，犯罪所生之危害甚鉅；又被告肇事後，第一時間即
    下車查看被害人，並對被害人施行心肺復甦術急救(110年度
    偵字第1102號卷第127頁、110年度相字第36號卷第33頁)，
    惟被告於警詢時配合余盛發說詞，謊稱其係擅自駕駛本案自
    用小貨車去買飲料，以切割余盛發可能面臨之責任，且被告
    於案發後均未主動聯繫被害人家屬處理本案糾紛，至111年4
    月12日始在本院與被害人之繼承人調解成立，允諾自111年5
    月起按月分期支付賠償金(本院卷第71頁)；兼衡被告之智識
    程度、生活狀況(本院卷第68頁)及本案當事人對於科刑範圍
    之意見(本院卷第69至70頁)等一切情狀，量處如主文所示之
    刑。
據上論斷，依刑事訴訟法第273條之1第1項、第299條第1項前段
、第310條之2、第454條第2項，判決如主文。
本案經檢察官陳怡龍、陳淑玲提起公訴，檢察官陳宜愔到庭執行
職務。
中　　華　　民　　國　　111 　年　　4 　　月　　27　　日
                  刑事第五庭  法　官　陳怡安
以上正本證明與原本無異。
如不服本判決應於收受送達後20日內向本院提出上訴書狀，並應
敘述具體理由；其未敘述上訴理由者，應於上訴期間屆滿後20日
內向本院補提理由書（均須按他造當事人之人數附繕）「切勿逕
送上級法院」。
中　　華　　民　　國　　111 　年　　4 　　月　　27　　日
                              書記官　洪福基
附錄本案論罪科刑法條全文：
中華民國刑法第276條
因過失致人於死者，處5年以下有期徒刑、拘役或50萬元以下罰
金。
道路交通管理處罰條例第86條
（刑責之加重及減輕）
汽車駕駛人，無駕駛執照駕車、酒醉駕車、吸食毒品或迷幻藥駕
車、行駛人行道或行經行人穿越道不依規定讓行人優先通行，因
而致人受傷或死亡，依法應負刑事責任者，加重其刑至二分之一
。
汽車駕駛人，在快車道依規定駕車行駛，因行人或慢車不依規定
，擅自進入快車道，而致人受傷或死亡，依法應負刑事責任者，
減輕其刑。
【附件】
臺灣基隆地方檢察署檢察官起訴書
                                      111年度偵緝字第9號
　　被　　　告　鄭奇軒　
上列被告因過失致死案件，業經偵查終結，認應提起公訴，茲將
犯罪事實及證據並所犯法條分敘如下：
　　　　犯罪事實
一、鄭奇軒於民國110年1月26日中午12時許，無照駕駛車牌號碼
    0000-00號自用小貨車（涉嫌竊盜部分另為不起訴處分），
    沿基隆市信義區壽山路由西往東之方向行駛，行經基隆市信
    義區壽山路與海門天險之路口時，本應注意有分向限制線（
    雙黃線）之過彎車道，不得跨越分向限制線駛入對方車道，
    且應注意車前狀況，隨時採取必要之安全措施，而依當時天
    候晴、日間自然光線、市區道路、柏油路面、無缺陷、無障
    礙物、視距良好，並無不能注意之情形，竟疏未注意而貿然
    超速行駛，適李雪麗騎乘車牌號碼000-0000號普通重型機車
    沿對向車道行駛至此處，二車因而發生碰撞，致李雪麗人車
    倒地，經送衛生福利部基隆醫院急救後，仍於同日下午1時4
    1分許因臉部外傷、頸椎骨折、四肢骨折、創傷性休克而死
    亡。嗣鄭奇軒於肇事後，即向到場處理員警坦承肇事，對於
    未發覺之罪自首而接受裁判，始悉上情。
二、案經李雪麗之子王昌傑訴由基隆市警察局第二分局報告偵辦
    。
　　　　證據並所犯法條
一、證據清單及待證事實：
編號 證據名稱 待證事實 1 被告鄭奇軒於警詢之供述及偵訊之自白。 證明被告於前開時、地，時速為60公里至70公里，且為閃避被害人李雪麗所騎乘之機車，因而加速跨越分向限制線駛入被害人車道，因而發生本件車禍事故之事實。 2 證人即案發現場目擊者謝孟芬於警詢時之證述。 證明被告有於前開時、地與被害人所騎乘之機車發生車禍事故之事實。 3 基隆市警察局道路交通事故現場圖、調查報告表(一)、(二)、談話紀錄表、道路交通事故初步分析研判表、道路交通事故照片黏貼紀錄表。 證明被告於前開時、地，本應注意有分向限制線（雙黃線）之過彎車道，不得跨越分向限制線駛入對方車道，且應注意車前狀況，隨時採取必要之安全措施，而案發當時無不能注意之情事，竟未注意車前狀況，因而發生本件車禍之事實。 4 基隆市警察局第二分局偵辦李雪麗死亡相驗案相片、衛生福利部基隆醫院110年1月26日診斷證明書、臺灣基隆地方檢察署相驗屍體證明書。  證明被告有於前開時、地與被害人所騎乘之機車發生車禍事故，而被害人經送衛生福利部基隆醫院急救後，仍於110年1月26日下午1時41分許因臉部外傷、頸椎骨折、四肢骨折、創傷性休克而死亡之事實。 
二、核被告鄭奇軒所為，係犯刑法第276條之過失致死罪嫌。又
    被告無駕駛執照駕車因而致人死亡，請依道路交通管理處罰
    條例第86條第1項規定加重其刑至二分之一。復被告於本案
    車禍後，於有偵查犯罪權限之機關或公務員查知其為肇事者
    前，主動向到場處理交通事故之警員坦承為肇事者而自首接
    受裁判，有道路交通事故肇事人自首情形記錄表附卷可稽，
    是應認本件被告合於刑法第62條之自首要件，請依法減輕其
    刑。
三、依刑事訴訟法第251條第1項提起公訴。　
　 此　致
臺灣基隆地方法院
中　　華　　民　　國　 111　　年　　1 　　月　　23　　日
　　　　　　　　　　　　　　　檢　察　官  陳怡龍
                                          陳淑玲
本件正本證明於原本無異
中　　華　　民　　國 　111　　年  　2     月    15    日
                              書  記  官  周浚瑋 
附錄本案所犯法條全文 
中華民國刑法第276條
因過失致人於死者，處 5 年以下有期徒刑、拘役或 50 萬元以
下罰金。